【裁判字號】    89,簡抗,8
【裁判日期】    890523
【裁判案由】    給付票款
【裁判全文】
臺灣彰化地方法院民事裁定  八十九年度簡抗字第八號
    抗  告  人  甲○○○○○○.
    相  對  人  乙○○
右當事人間請求給付票款事件，抗告人對於中華民國八十九年三月七日本院第一審裁
定（八十八年度彰簡字第一００五號）提起抗告，本院裁定如左：
    主      文
原裁定廢棄。
    理      由
一、抗告意旨略以：抗告人因給付票款事件，於民國八十九年二月一日收受台灣彰化
    地方法院彰化簡易庭八十八年度彰簡字第一００五號民事判決，並於同年月二十
    二日向鈞院提出上訴書狀在案。而抗告人現住於彰化縣和美鎮，據狀向位於彰化
    縣員林鎮之鈞院提起上訴，參諸民事訴訟法第一百六十二條第一項及「法院訴訟
    當事人在途期間標準」，計算上訴之法定期間自應扣除二日之在途期間。則抗告
    人提起本件上訴顯未逾法定期間，上訴應屬合法，乃原裁定疏未斟酌在途期間之
    計算，遽予駁回上訴，裁定顯有違誤等語。
二、按當事人不在法院所在地居住者，計算法定期間，應扣除其在途之期間，但有訴
    訟代理人住居法院所在地，得為期間內應為之訴訟行為者，不在此限，前項應扣
    除之在途期間，由司法行政最高機關定之，民事訴訟法第一百六十二條第一項前
    段、第二項定有明文。又依司法院八十八年九月十四日修正之「法院訴訟當事人
    在途期間標準」所示，當事人居住於彰化縣員林鎮以外之其他鄉鎮，對本院於法
    定期間內應為之訴訟行為，須扣除二日之在途期間。本件抗告人現住彰化縣和美
    鎮，並非於本院所在地住居，亦未委任訴訟代理人代為訴訟行為，其向本院提起
    上訴，自有前揭規定之適用。茲因卷附本院彰化簡易庭八十八年度彰簡字第一０
    ０五號判決送達於抗告人之送達證書並未填載送達時間，雖經本院依職權函請彰
    化郵局查詢，但因掛號回執遺失而無從辨明，此有彰化郵局回函一紙在卷為憑。
    經審認該份送達證書其他欄位，依郵戳所載可知交寄於彰化和美郵局之時間為八
    十九年一月三十一日，且於八十九年二月一日已將該份送達證書送回本院彰化簡
    易庭，從而推知抗告人收受判決之時間應在前開二日之間。縱認抗告人早於八十
    九年一月三十一日即已收受判決，翌日起算二十日之法定上訴期間並扣除二日之
    在途期間後，其上訴期間應於八十九年二月二十二日始行屆滿，則抗告人於期滿
    當日至本院遞交上訴書狀，其上訴尚未逾法定期間，於法自無不合。原裁定未見
    及此，遽認抗告人逾期上訴而予以駁回，實有未洽。抗告意旨求予廢棄，非無理
    由，應予准許。
據上論結，本件抗告為有理由，依民事訴訟法第四百三十六條之一第三項、第四百九
十二條第二項，裁定如主文。
中      華      民      國    八十九    年      五      月    二十三    日
                                    臺灣彰化地方法院民事第二庭
~B審判長法  官  羅培昌
~B      法  官  李水源
~B      法  官  高文崇
右為正本係照原本作成
如對本裁定抗告須於裁定送達後十日內向本院提出抗告狀
~B  法院書記官  楊美芳
中      華      民      國    八十九    年      五      月    三十一    日


司法院資訊處製作；財團法人民間司法改革基金會備份。
